臺灣高雄地方法院刑事判決　　　　　　　　　　　　　九十三年度訴緝字第二四號
　　公　訴　人　臺灣高雄地方法院檢察署檢察官
　　被　　　告　甲○○
右列被告因毒品危害防制條例案件，經檢察官提起公訴（九十二年度毒偵字第二五五
六號），被告就被訴事實為有罪之陳述，經本院合議庭裁定由受命法官獨任進行簡式
審判程序，本院判決如左：
    主  文
甲○○施用第一級毒品，累犯，處有期徒刑柒月。
    事  實
一、甲○○前於民國八十三年間因公共危險案件，經本院判處有期徒刑四年二月確定
    ，於八十五年五月十四日縮短刑期假釋，並於八十七年十二月二十六日假釋期滿
    執行完畢。另於八十九年間因施用毒品案件，經本院以八十九年度毒聲字第二０
    三０號裁定送觀察勒戒後，認有繼續施用毒品之傾向，再經本院以八十九年度毒
    聲字第二五四四號裁定施以強制戒治，嗣經本院以八十九年度毒聲字第六七七０
    號裁定停止戒治，並付保護管束，已於九十年四月一月強制戒治期滿，嗣經台灣
  高雄地方法院檢察署檢察官以九十年度戒毒偵字第四七五號不起訴處分確定。詎
    甲○○仍不知悔改，於九十二年二月十八上午八時許，在高雄縣大寮鄉○○○路
    旁，以海洛因摻水置於針筒內之注射方式施用第一級毒品海洛因一次，於同日十
    三時三十分許為警查獲，經警採集尿液檢驗，而查悉上情。
二、案經高雄市政府警察局小港分局報請台灣高雄地方法院檢察署檢察官偵查起訴。
    理  由
一、本件被告甲○○所犯係死刑、無期徒刑、最輕本刑為三年以上有期徒刑以外之罪
    ，其於準備程序中就被訴事實為有罪之陳述，經法官告知簡式審判程序之旨，並
    聽取公訴人及被告之意見後，經本院裁定由受命法官獨任進行簡式審判程序，先
    予敘明。
二、右揭事實業據被告供承不諱，而被告於九十二年二月十八日經採集之尿液送驗結
    果，確呈嗎啡陽性反應，有高雄市政府警察局小港分局嫌疑人尿液代碼─姓名對
    照表、高雄市立凱旋醫院煙毒尿液檢驗成績書各乙份在卷可憑。而人體投與海洛
    因後，迅速水解轉變為嗎啡，再循嗎啡之代謝途徑，排出體外，百分之五十以上
    於八小時內，自尿中排出，百分之九十於二十四小時內，自尿中排出，採樣應於
    投與嗎啡二十四小時內進行為宜，此經行政院衛生署藥物食品檢驗局以（八○）
    藥檢壹字第○五六九五四號函釋明確，足認被告於本院自白稱其於九十二年二月
    十八日上午八時許，在高雄縣大寮鄉○○○路旁，有施用第一級毒品之犯行，堪
    信與事實相符，應可採信。
三、按毒品危害防制條例業於九十二年七月九日修正公布，並於九十三年一月九日施
    行。依修正後之第三十五條第一項第三款及第二項規定：「於中華民國九十二年
    六月六日本條例修正施行前繫屬之施用毒品案件，於修正施行後，適用修正後之
    規定，審判中之案件，由法院依修正後規定處理之。前項情形，依修正前之規定
    有利於行為人者，適用最有利於行為人之法律。」而依修正前第二十三條之規定
    ，經裁定送觀察勒戒後仍有繼續施用毒品傾向，並經強制戒治期滿而不起訴處分
    後，五年內再犯第十條之罪者，應依法追訴。嗣該條修正為強制戒治執行完畢釋
    放後，五年內再犯第十條之罪者，應依法追訴。從而，本件依被告行為時之修正
    前規定屬於「不起訴處分後，五年內再犯」，依修正後規定則屬「釋放後五年內
    再犯」，均應依法追訴，被告不因法律修正而受有不利，自應依修正後之規定處
    理。至同條例第十條規定之構成要件及法定本刑均未修正，尚無比較新舊法之問
    題，合先敘明。經查：被告曾於八十九年間因施用毒品案件，經本院以八十九年
    度毒聲字第二０三０號裁定送觀察勒戒後，認有繼續施用毒品之傾向，再經本院
    以八十九年度毒聲字第二五四四號裁定施以強制戒治，嗣經本院以八十九年度毒
    聲字第六七七０號裁定停止戒治，已於九十年四月一月強制戒治期滿，並經台灣
    高雄地方法院檢察署檢察官於九十年四月十日以九十年度戒毒偵字第四七五號不
    起訴處分確定之事實，有本院被告院內索引卡紀錄表、台灣高等法院被告全國前
    案紀錄表、臺灣高雄地方法院檢察署刑案資料查註記錄表、全國施用毒品案件紀
    錄表，及受觀察勒戒人毒品前科紀錄簡列表各一份在卷可按，其於釋放後五年內
    再犯毒品危害防制條例第十條之罪，經本院於九十二年六月六日以九十二年度毒
    聲字第三七三二號裁定送強制戒治，有本院前開裁定附卷可稽。綜上所述，被告
    所為顯與毒品危害防制條例第二十三條第二項之規定相符，應予依法論科。
四、核被告所為，係犯同條例第十條第一項之施用第一級毒品罪。被告施用第一級毒
    品前持有毒品之行為，本應論以持有之罪，惟持有毒品之行為由其後施用毒品之
    行為所吸收，不另論罪。又被告曾於八十三年間因公共危險案件，經法院判處有
    期徒刑四年二月，於八十七年十二月二十六日假釋期滿執行完畢，有臺灣高等法
    院被告全國前案紀錄表在卷可按，其於釋放後五年內再犯最重本刑為有期徒刑以
    上之本罪，為累犯，依刑法第四十七條之規定加重其刑。爰審酌被告前因犯毒品
    危害防制條例案件經強制戒治，為不起訴處分後，仍未能徹底戒絕毒品，再犯本
    件施用毒品罪，足見其戒除毒癮之意念不夠堅定，惟念及施用毒品乃自戕一己之
    身體健康，尚未對他人造成危害，且被告犯後已坦承犯行，尚有悔意，犯後態度
    良好等一切情狀，量處如主文所示之刑。
據上論斷，應依刑事訴訟法第二百九十九條第一項前段、第二百七十三條之一第一項
，毒品危害防制條例第十條第一項，刑法第十一條前段、第四十七條，判決如主文。
本案經檢察官乙○○到庭執行職務。
中    華    民    國      九十三      年      二      月      十      日
                                  臺灣高雄地方法院刑事第四庭
                                        法  官  洪  能  超
右正本證明與原本無異。
如不服本判決，應於判決送達後十日內，向本院提出上訴狀。
                                        書記官  吳  金  霞
中    華    民    國      九十三      年      二      月      十      日
毒品危害防制條例第十條
施用第一級毒品者，處六月以上五年以下有期徒刑。
施用第二級毒品者，處三年以下有期徒刑。
